---
title: "Religions et consommation d'alcool"
author: "Clara Gougeon, Lucille Caradec et Laudine Bertrand"
output: 
  flexdashboard::flex_dashboard:
    theme: bootstrap
    orientation: columns
    vertical_layout: fill
    navbar:
      - { title: "Moodle", href: "https://tice.agrocampus-ouest.fr/course/view.php?id=6726", align: left }
params:
  setup_path: ../resources/
---

<style>                     
.navbar {
  background-color:#46ACC8;
  border-color:#46ACC8;
}
.navbar-brand {
color:black!important;
}

</style>   


```{r setup, include=FALSE}
# Chargement des packages 
library(flexdashboard)
library(tidyverse)
library(ggplot2)
library(sf)
library(maps)
library(highcharter) 
library(mapproj)
library(gridExtra)
library(gtable)
library(cowplot)
library(ggpubr)
```

```{r data, include=FALSE}
# Importation des trois jeux de données brutes : 
religion_brut <- read.csv("WRP national data.csv")
alcool_brut <- read.csv("DATAWORLD.csv", sep = ';')
alcool_happiness <- read.csv("HappinessAlcoholConsumption.csv")

#Jointure entre jeu de données alcool et religion
alcool_religion <- countrycode::codelist %>% #traduction des codes pays
  select(country.name.en, cowc) %>% 
  rename(Country = country.name.en) %>% 
  right_join(alcool_happiness, by = "Country") %>% #jointure du jeu alcool sur les pays
  rename(name = cowc) %>% 
  full_join(religion_brut, by = "name") #jointure du jeu religion sur cowc
```

Cartes
=======================================================================

### Religions majoritaires et consommation d'alcool à travers le monde

```{r}
#on récupère le contour des pays
world_sf <- map_data("world")

religion_main <- religion_brut %>% 
  filter(year==2010) %>% #sélection de l'année 2010
  select(name, ends_with("pct"), -ends_with("genpct"), -sumreligpct,
         hindgenpct, sikhgenpct, shntgenpct, zorogenpct, bahgenpct,
         taogenpct, confgenpct, anmgenpct) %>% #sélection des variables d'intérêt
  pivot_longer(cols = c(ends_with("pct"), nonreligpct), 
               names_to = "religion", values_to = "percent") %>% 
  group_by(name) %>% 
  filter(percent==max(percent)) %>% #selection de la religion majoritaire
  mutate(religion = as.factor(religion)) %>% 
  mutate(religion = fct_recode(religion, #recodage des religions pour la présentation
                               'Bouddhistes' = "budmahpct",
                               'Bouddhistes' = "budothrpct",
                               'Buddistes' = "budthrpct",
                               'Chrétiens - protestants' = "chrstangpct",
                               'Chrétiens - catholiques' = "chrstcatpct",
                               'Chrétiens - orthodoxes' = "chrstorthpct",
                               'Chrétiens - protestants' = "chrstprotpct",
                               'Chrétiens - autres' = "chrstothrpct",
                               'Musulmans - sunnites' = "islmsunpct",
                               'Musulmans - shiites' = "islmshipct",
                               'Musulmans - autres' = "islmibdpct",
                               'Musulmans - autres' = "islmothrpct",
                               'Juifs orthodoxes' = "judorthpct",
                               'Athées' = "nonreligpct",
                               'Animistes' = "anmgenpct",
                               'Hindous' = "hindgenpct",
                               'Shintoistes' = "shntgenpct"
                               ))


#creation d'une palette pour les différents groupes de religion.
#chrétienté : bleu, islam : vert, autres : du jaune au violet.
palette_religion = c(
  `Chrétiens - catholiques` = "#00b4ff",
  `Chrétiens - orthodoxes` = "#009eff",
  `Chrétiens - protestants` = "#0066ff",
  `Chrétiens - autres` = "#004fff",
  `Musulmans - sunnites` = "#4d7f17",
  `Musulmans - shiites` = "#6bb120",
  `Musulmans - autres` = "#8ae429",
  `Juifs orthodoxes` = "#ea8611",
  `Bouddhistes` = "#ffd966",
  `Athées` = "#cc0000",
  `Animistes` = "#7e0f12",
  `Hindous` = "#6a329f",
  `Shintoistes` = "#c90076"
)


#création de la carte des religions majoritaires
religion_map <- religion_main %>%
  rename(cowc = name) %>% 
  full_join(countrycode::codelist, by = "cowc") %>% #jointure avec countrycode
  select(country.name.en, religion, percent, cowc) %>% 
  rename(region = country.name.en) %>% 
  mutate(region = as.factor(region)) %>% 
  mutate(region = fct_recode(region, #recodage des pays pour coller avec world_sf
                             "USA" = "United States",
                             "UK" = "United Kingdom",
                             "Antigua" = "Antigua & Barbuda",
                            "Bosnia and Herzegovina"  = "Bosnia & Herzegovina",
                            "Republic of Congo" = "Congo - Brazzaville",
                            "Democratic Republic of the Congo" = "Congo - Kinshasa",
                            "Ivory Coast" = "Côte d’Ivoire",
                            "Czech Republic" = "Czechia",
                            "Myanmar" = "Myanmar (Burma)"
                             )) %>% 
  full_join(world_sf, by = 'region') %>% #jointure avec world_sf
  ggplot() +
  aes(fill = religion, x = long, y = lat, group = group) +
  geom_polygon() +
  coord_map("mercator", xlim = c(-180,180), ylim = c(-55, 80)) + #ajustement des coordonnées
  scale_fill_manual(values = palette_religion, name = '') + #palette graphique personnalisée
  xlab('') + ylab('') +
  theme(axis.text.x = element_blank(), #ajustement des axes
        axis.text.y = element_blank(),
        axis.ticks = element_blank(),
        legend.position = 'None') + #enlever la légende 
  ggtitle("Religions majoritaires en 2010") #titre

#créer la légende du graphique des religions majoritaires
religion_legend <- religion_main %>%
  mutate(religion = fct_recode(religion, #recodage pour supprimer des sous-religions
                               "Chrétiens" = 'Chrétiens - protestants',
                               "Chrétiens" = 'Chrétiens - catholiques',
                               "Chrétiens" = 'Chrétiens - orthodoxes',
                               "Chrétiens" = 'Chrétiens - protestants',
                               "Chrétiens" = 'Chrétiens - autres',
                               "Musulmans" = 'Musulmans - sunnites',
                               "Musulmans" = 'Musulmans - shiites',
                               "Musulmans" = 'Musulmans - autres',
                               "Musulmans" = 'Musulmans - autres')) %>% 
  ggplot() +
  aes(percent, fill = religion) +
  geom_bar() +
  scale_fill_manual(values = c( #palette personnalisée
    `Chrétiens` = "#009EFF",
    `Musulmans` = "#76C223",
    `Juifs orthodoxes` = "#ea8611",
    `Bouddhistes` = "#ffd966",
    `Athées` = "#cc0000",
    `Animistes` = "#7e0f12",
    `Hindous` = "#6a329f",
    `Shintoistes` = "#c90076"),
    name = '')

#création de la carte de consommation d'alcool
alcool_map <- alcool_brut %>% 
  select(Country.Code, Country.Name, X2010, Indicator.Name) %>% 
  mutate(Indicator.Name = as.factor(Indicator.Name)) %>% 
  mutate(Indicator.Name = fct_recode(Indicator.Name, #recodage des noms de facteur
                                     'alcool_consum' = "Total alcohol consumption per capita (liters of pure alcohol, projected estimates, 15+ years of age)")) %>% 
  pivot_wider(names_from = Indicator.Name, values_from = X2010) %>% #creation d'une nouvelle variable : consommation d'alcool en 2010
  rename(iso3c = Country.Code) %>% 
  right_join(countrycode::codelist, by = "iso3c") %>% #jointure avec countrycode
  select(country.name.en, alcool_consum) %>% #selection du nom de pays et conso d'alcool
  rename(region = country.name.en) %>% 
  mutate(region = as.factor(region)) %>% 
  mutate(region = fct_recode(region, #recodage des pays pour coller avec world_sf
                             "USA" = "United States",
                             "UK" = "United Kingdom",
                             "Antigua" = "Antigua & Barbuda",
                            "Bosnia and Herzegovina"  = "Bosnia & Herzegovina",
                            "Republic of Congo" = "Congo - Brazzaville",
                            "Democratic Republic of the Congo" = "Congo - Kinshasa",
                            "Ivory Coast" = "Côte d’Ivoire",
                            "Czech Republic" = "Czechia",
                            "Myanmar" = "Myanmar (Burma)"
                             )) %>% 
  full_join(world_sf, by = 'region') %>% #jointure avec world_sf
  ggplot() +
  geom_polygon(aes(fill = alcool_consum, x = long, y = lat, group = group)) +
  coord_map("mercator", xlim = c(-180,180), ylim = c(-55, 80)) + #ajustement des coordonnées de la carte
  viridis::scale_fill_viridis(option = 'H', begin = 0.4, #palette personnalisée : du vert au rouge
                              name = "En litre d'alcool pur par 
habitant de plus de 15 ans.",
                              breaks = c(5,10,15),
                              labels = c('5L', '10L', '15L')) +
    xlab('') + ylab('') +
  theme(axis.text.x = element_blank(), #ajustement des axes
        axis.text.y = element_blank(),
        axis.ticks = element_blank()) +
  ggtitle("Consommation d'alcool en 2010") #titre

alcool_legend <- alcool_map #récupérer la légende du graphe

alcool_map <- alcool_map + theme(legend.position = 'None') #supprimer la légende de la carte

greligion <- ggplotGrob(plot_grid(religion_map, get_legend(religion_legend)))
galcool <- ggplotGrob(plot_grid(alcool_map, get_legend(alcool_legend)))

grid::grid.newpage()
grid::grid.draw(rbind(greligion, galcool))

```

> **\* Le groupe des chrétiens regroupe les catholiques, les orthodoxes, les protestants et les autres.**
> **Le groupe des musulmans regroupe les sunnites, les chiites, les ibadites et les autres.**

Boxplots 
=======================================================================

Row {.tabset .tabset-fade}
-------------------------------------
   
### Consommation d'alcool en fonction des religions principales

```{r}
conso_religions_majoritaires <- alcool_religion %>% 
    select(Country, ends_with("PerCapita"), -GDP_PerCapita, chrstprotpct, chrstcatpct, chrstorthpct, chrstangpct, chrstothrpct, budgenpct, islmgenpct, nonreligpct) %>%
  pivot_longer(cols = ends_with("pct"), names_to = "religion", values_to = "percent") %>% 
  group_by(Country) %>% 
  filter(percent==max(percent)) %>%
  mutate(religion = as.factor(religion)) %>% 
  mutate(religion = fct_recode(religion,
                               'Bouddhistes' = "budgenpct",
                               'Chrétiens' = "chrstangpct",
                               'Chrétiens' = "chrstcatpct",
                               'Chrétiens' = "chrstorthpct",
                               'Chrétiens' = "chrstprotpct",
                               'Chrétiens' = "chrstothrpct",
                               'Musulmans' = "islmgenpct",
                               'Athées' = "nonreligpct"
                               )) %>%
  pivot_longer(cols = 2:4, names_to = "Type" ) %>%
  mutate(Type = as.factor(Type)) 

graph_religions <- ggplot(data = conso_religions_majoritaires) +
  aes(x=religion, y=value, fill = Type) +
  geom_hline(yintercept = 100, col = "black", linetype="dashed")+
  geom_hline(yintercept = 200, col = "black", linetype="dashed")+
  geom_hline(yintercept = 300, col = "black", linetype="dashed")+
  geom_boxplot(outlier.shape=NA) +
  scale_fill_manual(values=c("darkgoldenrod1","aquamarine4", "darkred"),name = "Type d'alcool", labels = c("Bière", "Spiritueux", "Vin"))+
  theme(plot.margin = unit(c(1,1,1,1), "lines"))+
  theme(axis.text.x = element_text(angle = 65, hjust = 1,size=10),axis.line = element_line(colour = "black", size = 1, linetype = "solid"),axis.text.y = element_text(size=10))+
  theme(legend.position="bottom") +
  labs(x="",y="",title="Représentation de la consommation d'alcool par habitant \nen fonction des religions principales",subtitle="Spécification sur la consommation d'alcool : bière, spiritueux ou vin")+
  theme(plot.title = element_text(face = "bold", size = 14,hjust=0.5), plot.subtitle = element_text(size = 11,hjust=0.5))+
  scale_x_discrete(limits=c("Chrétiens","Musulmans","Bouddhistes", "Athées"))+
  scale_y_continuous(labels=c("0 L","100 L","200 L","300 L","400 L"))+
graph_religions <- graph_religions + annotate("rect", xmin = c(0.55,1.55,2.55,3.55), xmax = c(1.45,2.45,3.45,4.45), ymin = -5, ymax = 410, fill = c("#009eff","#4d7f17","#ffd966","#cc0000"), alpha = 0.1) +
  theme(panel.background = element_rect(fill = "white",size = 2))
graph_religions 
```

### Consommation d'alcool en fonction des sous-religions du Christianisme

```{r}
conso_christianisme <- alcool_religion %>% 
    select(Country, ends_with("PerCapita"), -GDP_PerCapita, chrstprotpct, chrstcatpct, chrstorthpct, chrstangpct, chrstothrpct) %>%
  pivot_longer(cols = ends_with("pct"), names_to = "religion", values_to = "percent") %>% 
  group_by(Country) %>% 
  filter(percent==max(percent)) %>%
  mutate(religion = as.factor(religion)) %>% 
  mutate(religion = fct_recode(religion,
                               'Protestants' = "chrstangpct",
                               'Catholiques' = "chrstcatpct",
                               'Orthodoxes' = "chrstorthpct",
                               'Protestants' = "chrstprotpct",
                               'Autres' = "chrstothrpct"
                               )) %>%
  pivot_longer(cols = 2:4, names_to = "Type" ) %>%
  mutate(Type = as.factor(Type)) 

graph_christ <- ggplot(data = conso_christianisme)+
  aes(x=religion, y=value, fill = Type) +
  geom_hline(yintercept = 100, col = "black", linetype="dashed")+
  geom_hline(yintercept = 200, col = "black", linetype="dashed")+
  geom_hline(yintercept = 300, col = "black", linetype="dashed")+
  geom_boxplot(outlier.shape=NA) +
  scale_fill_manual(values=c("darkgoldenrod1","aquamarine4", "darkred"),name = "Type d'alcool", labels = c("Bière", "Spiritueux", "Vin"))+
  theme(plot.margin = unit(c(1,1,1,1), "lines"))+
  theme(axis.text.x = element_text(angle = 65, hjust = 1,size=10),axis.line = element_line(colour = "black", size = 1, linetype = "solid"),axis.text.y = element_text(size=10))+
  theme(legend.position="bottom") +
  labs(x="",y="",title="Représentation de la consommation d'alcool par habitant \nen fonction des sous-religions du christianisme",subtitle="Spécification sur la consommation d'alcool : bière, spiritueux ou vin")+
  theme(plot.title = element_text(face = "bold", size = 14,hjust=0.5), plot.subtitle = element_text(size = 11,hjust=0.5))+
graph_christ <- graph_christ + scale_x_discrete(limits=c("Catholiques","Orthodoxes", "Protestants","Autres"))+
  scale_y_continuous(labels=c("0 L","100 L","200 L","300 L","400 L"))+
  annotate("rect", xmin = c(0.55,1.55,2.55,3.55), xmax = c(1.45,2.45,3.45,4.45), ymin = -5, ymax = 410, fill = c("#00b4ff","#009eff","#0066ff","#004fff"), alpha = 0.1) +
  theme(panel.background = element_rect(fill = "white",size = 2))

graph_christ
```


Régression linéaire
=======================================================================

### Analyse : consommation d'alcool en fonction de la proportion de chrétiens ou musulmans dans chaque pays.

```{r}
conso_christianisme <- alcool_religion %>% 
    select(Country, ends_with("PerCapita"), -GDP_PerCapita, chrstprotpct, chrstcatpct, chrstorthpct, chrstangpct, chrstothrpct) %>%
  pivot_longer(cols = ends_with("pct"), names_to = "religion", values_to = "percent") %>% 
  group_by(Country) %>% 
  filter(percent==max(percent)) %>%
  mutate(religion = as.factor(religion)) %>% 
  mutate(religion = fct_recode(religion,
                               'Protestants' = "chrstangpct",
                               'Catholiques' = "chrstcatpct",
                               'Orthodoxes' = "chrstorthpct",
                               'Protestants' = "chrstprotpct",
                               'Autres' = "chrstothrpct"
                               )) %>%
  pivot_longer(cols = 2:4, names_to = "Type" ) %>%
  mutate(Type = as.factor(Type)) 

data_graph3 <- alcool_religion %>%
  filter(year == 2010) %>% #Selection des données de l"année 2010
  select(Country,Hemisphere, ends_with ("Capita"), ends_with ("pct")) %>%
  mutate(maj_chrst = pmax(chrstprotpct,chrstcatpct, chrstorthpct, chrstothrpct)) %>% 
  mutate (courant_maj_chrst = ifelse(maj_chrst == chrstcatpct,"Catholique", ifelse(maj_chrst == chrstorthpct, "Orthodoxe", ifelse(maj_chrst== chrstothrpct, "Autres", "Protestant")) )) %>% #Recherche du courant de l'islam majoritaire dans chaqeu pays
  mutate(courant_maj_chrst = as.factor(courant_maj_chrst)) %>% 
  mutate(maj_islam = pmax (islmsunpct,islmshipct,islmibdpct, islmnatpct,islmalwpct,islmahmpct, islmothrpct)) %>% 
  mutate (courant_maj_islam = ifelse(maj_islam == islmsunpct,"Sunnite", ifelse(maj_islam == islmshipct, "Chiite", "Autres"))) %>% #Recherche du courant de l'islam majoritaire dans chaqeu pays
  mutate (courant_maj_islam = as.factor(courant_maj_islam)) %>% 
  mutate(Conso_totale = Beer_PerCapita + Wine_PerCapita + Spirit_PerCapita) %>%#Calcul de la consommation totale
  filter(!is.na(Conso_totale)) %>% #Suppression des na
  mutate (chrstgenpct = chrstgenpct*100) %>% #Transformation en %
  mutate (islmgenpct = islmgenpct*100)#Transformation en %

christ <-ggplot(data_graph3, aes(x = chrstgenpct, y = Conso_totale)) + #Création de la regression linéaire de la consomamtion d'alcool en fonction du % de chétiens dans le pays
  geom_point(aes(color = courant_maj_chrst), alpha = 1.2) +#Création des points de la consomamtion d'alcool en fonction du % de chétiens dans le pays. Coloration des points en fonctions des courants
  geom_smooth(method=lm, se = FALSE)+ #Ajout de la droite de regression linéaire générale
  scale_color_manual(values = c("#00b4ff","#0066ff", "#009eff", "#004fff"), name = "Courant majoritaire", limits = c("Catholique", "Protestant", "Orthodoxe", "Autres"))+#Couleur des points + ordre des courants dans la légende
  theme_minimal()+
  labs (x ="Proportion de chrétiens dans le pays", y ="", title = "Consommation d'alcool dans le monde", subtitle = "Zoom sur les 2 religions principales")+ #Titre des axes et du graphique
  theme_classic()+#thème classique pour l'arrière plan
  stat_regline_equation(label.y = 550, label.x = 30, aes(label = ..rr.label..))+ #Ajout du R2 sur le graphique
  theme(plot.title = element_text(face = "bold", size = 14,hjust=0.5), plot.subtitle = element_text(size = 11,hjust=0.5))+#Amélioration du titre et du sous-titre
  theme(plot.margin = unit(c(1,1,1,1), "lines"))+#GEstion des marges
  theme(axis.text.x = element_text(angle = 30, hjust = 1,size=10),axis.line = element_line(colour = "black", size = 0.8, linetype = "solid"),axis.text.y = element_text(size=10))+ #Amélioration des axes (texte, lisibilité, échelle, etc)
  scale_y_continuous(labels=c("0L","200L","400L","600L"))+#Modification des valeurs de l'axe y
  scale_x_continuous(labels=c("0%","25%","50%","75%", "100%"))#Modification de des valeurs de l'axe x

#Même chose que la graphique précédent mais pour l'islam et le % de musulmans dans chaque pays

islam <-ggplot(data_graph3, aes(x = islmgenpct, y = Conso_totale)) + 
  geom_point(aes(color = courant_maj_islam), alpha = 1.2) +
  geom_smooth(method=lm, se = FALSE, color = "#4d7f17")+
  scale_color_manual(values = c("#4d7f17","#6bb120", "#8ae429"), name = "Courant majoritaire", limits = c("Chiite", "Sunnite", "Autres"))+
  theme_classic()+
  xlab("Proportion de musulmans dans le pays")+
  ylab("")+
  stat_regline_equation(label.y = 550, label.x = 30, aes(label = ..rr.label..))+
  theme(plot.title = element_text(face = "bold", size = 14,hjust=0.5), plot.subtitle = element_text(size = 11,hjust=0.5))+
  theme(plot.margin = unit(c(1,1,1,1), "lines"))+
  theme(axis.text.x = element_text(angle = 30, hjust = 1,size=10),axis.line = element_line(colour = "black", size = 0.8, linetype = "solid"),axis.text.y = element_text(size=10))+
  scale_y_continuous(labels=c("0L","200L","400L","600L"))+
  scale_x_continuous(labels=c("0%","25%","50%","75%", "100%"))

grid.arrange(christ, islam)
```

Vue d'ensemble
=======================================================================

Column 
-------------------------------------

### Religions majoritaires et consommation d'alcool à travers le monde

```{r}
grid::grid.draw(rbind(greligion, galcool))
```

Column 
-------------------------------------
   
### Consommation d'alcool en fonction des religions principales

```{r}
graph_religions 
```   

### Consommation d'alcool en fonction de la proportion de chrétiens ou musulmans dans chaque pays

```{r}
grid.arrange(christ, islam, nrow = 2)
```

<!-- Column {data-width=650} -->
<!-- ----------------------------------------------------------------------- -->

<!-- ### An easy solution for dashboard -->

<!-- ```{r, echo = TRUE} -->
<!-- #install.package('flexdasboard') -->
<!-- #rmarkdown::draft("dashboard.Rmd", template = "flex_dashboard", package = "flexdashboard") -->
<!-- ``` -->

<!-- The [flexdashboard website](https://rmarkdown.rstudio.com/flexdashboard/index.html) provides multiple advanced examples. -->

<!-- ### Some static graph -->

<!-- ```{r data, eval = TRUE, echo = FALSE, results='hide', message = FALSE, warning=FALSE} -->
<!-- n <- 100 -->
<!-- dta <- tibble(size = round(rnorm(n, mean = 0, sd =10),2),  -->
<!--            color = sample(x= c('Blue', 'Yellow'), size = n, replace = TRUE)) -->

<!-- ``` -->


<!-- ```{r graph_static,  echo = FALSE,  message = FALSE, warning=FALSE} -->
<!-- p1 <- dta %>% ggplot() + -->
<!--   aes(x=color, y = size) + -->
<!--   geom_boxplot(aes(fill= color)) -->
<!-- p1 -->
<!-- ``` -->

<!-- Column {.tabset .tabset-fade} -->
<!-- ----------------------------------------------------------------------- -->


<!-- ### Some dynamic maps -->

<!-- ```{r  ggplotly, echo = TRUE,  eval = TRUE,  message = FALSE, warning=FALSE} -->
<!-- plotly::ggplotly(p1) -->
<!-- ``` -->

